# 融资租赁和经营租赁

提问人：Eylu 时间：2016-09-06 14:49:14
请教陈版主、各位大侠： 1 。如果公司没有融资租赁经营范围。 在进行租赁业务， 法律上认为是经营租赁，但会计上满足了融资租赁的 5 个条件其中之一， 会计上做融资租赁会计处理，那么对于税务、经营上有没有风险？
2 。如果由于经营模式的原因， 符合融资租赁的 5 个条件中的期限和特殊性的条款，但是资产的风险没有转移，是否能被认为不符合融资租赁“转移了与该资产相关的全部风险和收益”的本质而可以不被确认为融资租赁呢？ 例如公司建造一个大型设备，专门为了某个客户生产供应其的生产材料。公司想采用租赁的经营模式与客户签订合同。但是由于专门为一个客户造一个设备有风险，因此会合作期间一般会很长，大概是资产的使用年限。 但是公司却又保留了很多与该在资产相关的风险，例如公司需要提供维护服务；由于产品不合规导致的短供或者供应材料质量不达标，都要承担赔偿风险；设备如果因为公司运营故障，会由公司承担维修成本；资产的拆除成本也是公司承担。

回答人：chenyiwei
1 、会计上按照实质重于形式原则，根据租赁资产所有权上的风险和报酬的承担和享有情况来判断租赁的类型，与企业经营范围、有无资质等法律形式问题无关。其实普通的融资租赁业务（售后回租构成的融资租赁除外）本质上与分期收款销售无重大区别。 2 、判断租赁类型的根本标准就是两类租赁的定义。在有些情况下，按照租赁准则第六条中的一条或几条标准可能认为是融资租赁，但从根本上看，其所有权上的主要风险和报酬仍由出租人享有或承担（典型例子是合同能源管理中，节能服务公司提供设备，但完全依据节能效益来收取分成款，无保底，则即使其合作期限占到节能设备使用寿命的 100 ％，但是所有权上的主要风险和报酬还是没有转移），这种情况仍应认定为经营租赁。